臺灣高等法院刑事裁定
111年度抗字第1614號
抗告人  即
聲明異議人  鄭國欽


上列抗告人即聲明異議人因聲明異議案件，不服臺灣桃園地方法
院中華民國111年8月15日裁定（111年度聲字第1689號），提起
抗告，本院裁定如下：
    主  文
抗告駁回。
    理  由
一、原裁定意旨略以：按受刑人或其法定代理人或配偶以檢察官
    執行之指揮為不當者，得向諭知該裁判之法院聲明異議，刑
    事訴訟法第484條定有明文。經查，本件抗告人即聲明異議
    人（下稱抗告人）鄭國欽為自訴人並非受刑人或其法定代理
    人或配偶，聲明異議之客體係原審法院111年度聲再字第14
    號刑事裁定，亦非針對檢察官執行之指揮等情，有抗告人11
    1年6月10日刑事聲明異議狀在卷可稽，核與刑事訴訟法第48
    4條之要件不符，應予駁回。至抗告人對原審法院111年度聲
    再字第14號裁定不服之部分，業經原審法院送交抗告，現由
    本院以111年度抗字第1063號受理在案乙情，有本院被告芮
    繼忠前案紀錄表在卷可憑，末此敘明。
二、抗告意旨如附件刑事抗告狀所載。
三、按刑事訴訟法第484條規定，受刑人或其法定代理人或配偶
    以檢察官執行之指揮為不當者，得向諭知該裁判之法院聲明
    異議。所謂諭知該裁判之法院，係指對被告之有罪判決，於
    主文內宣示主刑、從刑之法院而言。而所稱檢察官執行之指
    揮不當，係指檢察官於執行之指揮違法及其執行方法有不當
    等情形而言，亦即受刑人聲明異議之客體，為檢察官之執行
    指揮。　　　　
四、經查：抗告人前因自訴被告芮繼忠毀損等案件，經原審法院
    以111年度自字第4號裁定命抗告人應於裁定送達5日內委任
    律師為自訴代理人，並提出委任書狀，且應按被告之人數提
    出自訴狀繕本，經抗告人提起再審，而經原審法院以111年
    度聲再字第14號以原審法院111年度自字第4號裁定並非確定
    判決，抗告人以該裁定為對象聲請再審，於法不合，駁回抗
    告人再審之聲請，抗告人不服提起抗告及聲明異議，其中聲
    明異議部分，經原審法院於111年8月15日以111年度聲字第1
    689號裁定以抗告人並非受刑人或其法定代理人或配偶，聲
    明異議之客體係原審法院111年度聲再字第14號刑事裁定，
    亦非針對檢察官執行之指揮等情，有聲明異議人111年6月10
    日刑事聲明異議狀在卷可稽，核與刑事訴訟法第484條之要
    件不符，應予駁回，有上開裁定在卷可稽（見本院卷第67頁
    至70頁）。而原審法院111年度聲字第1689號裁定顯與刑之
    執行無關，抗告人顯非針對檢察官就刑之執行指揮認有不當
    ，自非得以聲明異議方式為之，則原審據以駁回抗告人聲明
    異議之聲請，經核於法並無違誤。至抗告人對原審法院111
    年度聲再字第14號裁定不服提起抗告部分，業經原審法院送
    交抗告，現另由本院以111年度抗字第1063號審理中等情，
    有本院被告芮繼忠（按已於111年9月7日死亡）前案紀錄表
    在卷可憑（見本院卷第73頁至第74頁），附此敘明。
五、綜上所述，本件抗告人並非針對檢察官執行之指揮認有不當
    ，其聲明異議無非有所誤解，難謂適法，原裁定駁回抗告人
    之聲明異議，並無不合。抗告人猶執前詞，提起本件抗告，
    為無理由，應予駁回。
中　　華　　民　　國　　111 　年　　10　　月　　24　　日
                  刑事第三庭    審判長法  官  張惠立
                                      法  官  張道周
                                      法  官  鄭昱仁
以上正本證明與原本無異。
不得再抗告。
                                      書記官  劉靜慧
中　　華　　民　　國　　111 　年　　10　　月　　26　　日